【裁判字號】    93,訴,989
【裁判日期】    950704
【裁判案由】    確認委任關係不存在等
【裁判全文】
臺灣板橋地方法院民事裁定               93年度訴字第989號
聲   請   人  乙○○
即   原   告
訴 訟 代理人  陳錫川律師
              丁志達律師
右        一
複 代 理  人  李琬鈴律師
參   加   人  羅莎食品股份有限公司受害股東自救會
兼法定代理人  甲○○
上列參加人對於原告乙○○與被告羅莎食品股份有限公司間請求
確認委任關係不存在等事件（本院93年度訴字第989 號），聲請
參加訴訟，及上列聲請人對於羅莎食品股份有限公司受害股東自
救會、甲○○之參加聲請駁回，本院裁定如下：
    主  文
參加駁回。
參加訴訟費用由參加人負擔。
    理  由
一、按參加必第三人就兩造之訴訟有法律上之利害關係始得為之
    ，此為民事訴訟法第58條第1 項所規定。次按第三人為輔助
    一造起見而參加於訴訟，須就兩造之訴訟有法律上利害關係
    者始得為之，若僅有事實上之利害關係，則不得為參加，最
    高法院著有23年抗字第1259號判例可資參照。
二、本件係參加人羅莎食品股份有限公司受害股東自救會、甲○
    ○於民國（下同）95年6 月8 日自行具狀聲請參加，其聲請
    參加之理由雖謂：因被告羅莎食品股份有限公司之受害股東
    均遭原告乙○○及其夫即訴外人林純精，夥同林純精之弟即
    訴外人林顯能，數度掏空被告羅莎食品股份有限公司資產而
    受連累，有關訴外人林純精違反證券交易法等案件，於95年
    5 月16日經台灣高等法院刑事庭判處有期徒刑1 年在案，另
    訴外人林純精所涉犯侵占商標權利金案件，現由台灣士林地
    方法院檢察署以該署94年度偵字第10413 號案件偵查中。如
    今僅有重大資產之商標權（含香港）爭執，攸關被告羅莎食
    品股份有限公司能否正常營運及股東之權益，原告提起鈞院
    93年度訴字第989 號訴訟，意圖把持被告羅莎食品股份有限
    公司，並撤銷商標訴訟為目的。因此，本件關係著被告羅莎
    食品股份有限公司及股東之權益，其利益是否再遭受損害，
    有必要以甲○○代表羅莎食品股份有限公司之受害股東；且
    參加人對鈞院93年度訴字第989 號兩造間之訴訟，有法律上
    利害關係，為輔助被告羅莎食品股份有限公司起見，爰聲請
    參加訴訟等語。
三、惟查，本件參加人羅莎食品股份有限公司受害股東自救會、
    甲○○上開參加訴訟之聲請意旨，僅陳明其等有事實上之利
    害關係，尚難認為參加人就原告與被告羅莎食品股份有限公
    司間之本件訴訟，有何法律上之利害關係，揆諸上開法條及
    最高法院判例所揭，參加人既無法律上之利害關係，其等出
    而參加訴訟，於法尚有未合。聲請人乙○○聲請駁回參加人
    之參加，乃為有據，應予准許。
四、依民事訴訟法第95條、第78條、第86條第1 項前段，裁定如
    主文。
中    華    民    國    95    年    7     月    4     日
                  民事第一庭    法  官  陳翠琪
以上正本係照原本作成
如對本裁定抗告須於裁定送達後10日內向本院提出抗告狀，並應
繳納抗告費新台幣1,000元整。
中    華    民    國    95    年    7     月    5     日
                                書記官  林進煌


司法院資訊處製作；財團法人民間司法改革基金會備份。
